臺灣高雄地方法院刑事判決　　　　　　　　96年度易字第54號
公　訴　人　臺灣高雄地方法院檢察署檢察官
被　　　告　戊○○
　　　　　　　　　　現於臺灣泰源技能訓練所
　　　　　　　　　　(現寄押於臺灣高雄第二監獄)
被　　　告　丙○○
　　　　　　　　　　現於高雄第二監獄
共同　指定辯護人
即本院公設辯護人　丁○○
上列被告因竊盜等案件，經檢察官提起公訴（95年度偵字第2702
8 號），本院判決如下：
    主  文
戊○○、丙○○共同竊盜，均累犯，各處拘役陸拾日，如易科罰
金，各以新台幣壹仟元折算壹日，均減刑為拘役參拾日，如易科
罰金，各以新台幣壹仟元折算壹日。
丙○○被訴過失傷害部分，公訴不受理。
    事  實
一、戊○○、丙○○共同基於不法所有之意圖，於民國95年8 月
    11日下午近中午12時許，由戊○○騎乘車號不詳之機車搭載
    丙○○前往位於高雄縣大寮鄉過溪村145 之23號乙○○所經
    營之「元頂超商」店內，先由丙○○向乙○○佯裝購買飲料
    及付款以分散乙○○注意力，戊○○則趁機徒手竊取置放於
    該店內高梁酒2 瓶，得手後即藏放於其衣服內，惟於離開該
    店之際，當場為乙○○發覺，自後追出店外質問，戊○○見
    事機敗露，不得已自其衣服內取出上開高梁酒2 瓶交還乙○○（其中1 瓶因不慎掉落而破損）。
二、案經乙○○訴由高雄縣政府警察局林園分局報告臺灣高雄地
    方法院檢察署檢察官偵查起訴。
    理  由
甲、證據能力方面
一、卷附被害人即證人乙○○（下稱證人乙○○）之診斷證明書
    1 紙，為從事業務之人於業務上作成之證明文書，並無不可
    信之特別情況，依刑事訴訟法第159 條之4 第2 款規定，當
    有證據能力。
二、證人乙○○於偵查中之證述，業經具結，且與待證事實具關
    連性，復經到庭接受詰問，依刑事訴訟法第159 條之1 第2
    項規定，而有證據能力。
乙、實體方面
壹、有罪部分
一、訊據被告戊○○、丙○○對上開竊盜犯行，於本院審理中均
    坦承不諱；核與證人乙○○於本院審理時證述：當時還未滿
    1 時，是11時許，快中午，有兩人一起進來店裡其中一人買
    飲料，一人將店裡高粱酒藏在腰際，就想要走出店，買飲料
    的先走，藏高粱酒的隨後跟上，伊看到藏高粱酒的走出去時
    腰際鼓鼓的，就跟著走出去，上前摸他肚子真的有藏東西，
    伊並就質問該人為何偷東西，他不說話，就將該高粱酒2 瓶
    還伊後，就上機車，而當時買飲料的人機車已經發動，藏東
    西的人就坐上該部機車，藏高粱酒的人就說高粱酒還你，伊
    就質問他說還沒有講清楚怎麼就走，並出手抓坐後座的後衣
    領，機車騎走時，伊就跌倒，其中1 瓶高粱酒摔破等語（見
    本院卷第11 5頁）【該證人於偵查中亦為大致相同之證述（
    見偵字卷第43頁）】，互核大致相符，是被告戊○○、丙○○之自白核與事實相符，其共同竊盜犯行犯行，事證明確，
    洵堪認定。
二、核被告戊○○、丙○○所為，係犯刑法第320 條第1 項之竊
    盜罪。渠等二人就上開犯行，有犯意聯絡及行為分擔，皆為
    共同正犯。被告戊○○前於92年間，因施用毒品案件，經本
    院以93年度訴字第185 號判處有期徒刑7 月確定，嗣於95年
    1 月13日假釋出監，迄95年2 月12日期滿未經撤銷假釋，其
    未執行之刑，亦已執行完畢論；被告丙○○前因違反毒品危
    害防制條例案件，經本院以89年度簡上字第67號判決判處有
    期徒刑6 月確定，於91年1 月19日執行完畢等情，有渠等二
    人台灣高等法院被告前案紀錄表各1 份在卷可稽。被告二人
    於有期徒刑執行完畢後5 年內，再犯本件有期徒刑以上之罪
    ，為累犯，應依刑法第47條規定加重其刑。爰審酌被告二人
    不思以正途獲取財物，竟竊取他人財物，足見其欠缺尊重他
    人財產權之觀念，所為實不足取，惟念及所竊得部分財物業
    由被害人取回，且竊盜之物為高梁酒價值不高等一切情狀，
    量處如主文所示之刑，並審酌渠等二人之教育程度、經濟狀
    況等，諭知其易科罰金之折算標準。
三、末按被告二人於事實欄所列日期犯上開竊盜罪，經判處如主
    文所列之刑，本院審酌其犯罪時間，均在中華民國96年4 月
    24日以前，所犯上開之罪，合於中華民國九十六年罪犯減刑
    條例第2 條第1 項第3 款規定，爰減刑為主文所示之刑，並
    諭知其易科罰金之折算標準。
四、又證人乙○○於本院審理中雖證稱：伊係自後拉住已跨上機
    車之戊○○衣領，當時丙○○機車油門早已啟動，機車騎走
    時，伊就跌倒（並受傷）等語（見本院卷第115 頁以下、偵
    字卷第43頁），並提出其診斷證明書1 份為證。足堪認定乙○○自後拉住被告戊○○衣領時，被告丙○○所騎乘之機車
    早已啟動，且單純加催油門逃離現場，但並無出手打證人乙○○或以暴力脅迫或恐嚇等情，是被告戊○○、丙○○，並
    無積極之攻擊行為之事實。依證人上開所述，被告丙○○、
    戊○○上開加速油門離去動作，其目的僅在脫逃，無非一時
    情急之反應，要屬消極之掙脫逃逸行為，並非積極對人之身
    體施加暴行之攻擊行為，核與刑法第329 條準強盜罪，係「
    為防護贓物、脫免逮捕或湮滅罪證」，而施以「強暴、脅迫
    」之要件，尚屬有間，參諸前揭說明意旨，尚難以準強盜罪
    相繩，附此敘明。
乙、公訴不受理部分
一、公訴意旨略以：戊○○、丙○○共同基於不法所有之意圖，
    於上揭時、地，推由丙○○佯裝向經營元頂超商之乙○○購
    物並利用付款方式分散其注意力，推由戊○○趁機徒手竊取
    置於乙○○所經營「元頂超商」店內高梁酒2 瓶，得手後藏
    放於其衣服內，並於離開該店之際，當場為乙○○發覺，自
    後追出店外擋住其去路，戊○○見事機敗露，不得己自其衣
    服內取出上開高梁酒2 瓶交還乙○○（其中1 瓶因不慎掉落
    而破損），隨即坐上丙○○所騎乘已啟動之機車，欲逃離現
    場，乙○○旋即拉住戊○○衣領，欲阻止渠等離去，詎丙○○本應注意並可預見，此時若將該機車騎走可能會導致乙○○受傷之結果，竟仍逕行加速油門騎乘該機車逃離，致乙○○摔倒在地，受有頭部外傷、腦挫傷、右肘挫傷、右橈骨頸
    骨折等傷害。因認被告丙○○涉犯刑法第284 條之過失傷害
    罪嫌等語。
二、按告訴乃論之罪，告訴人於第一審辯論終結前，得撤回其告
    訴；又告訴經撤回者，法院應諭知不受理之判決，並得不經
    言詞辯論為之，刑事訴訟法第238 條第1 項、第303 條第3
    款、第307 條分別定有明文。
三、本件檢察官提起公訴，認被告丙○○係犯刑法第284 條第1
    項前段之過失傷害罪，依同法第287 條前段之規定須告訴乃
    論。茲據告訴人乙○○依法撤回其告訴，業據其於本院審理
    中供陳明確（見本院卷第118 頁），揆諸前開說明，爰不經
    言詞辯論，逕為諭知不受理之判決。
據上論斷，應依刑事訴訟法第299 條第1 項前段、第303 條第3
款、第307 條，中華民國96年罪犯減刑條例第2 條第1 項第3 款
、第7 條、第10條第1 項，刑法第28條、第320 條第1 項、第47
條，第41條第1 項前段，刑法施行法第1 條之1 ，判決如主文。
本案經檢察官甲○○到庭執行職務。
中　　華　　民　　國　　96　　年　　7 　　月　　18　　日
                      刑事第五庭審判長法　官   李嘉興
                                      法  官   陳君杰
                                      法  官   張金柱
以上正本證明與原本無異。
如不服本判決應於收受本判決後10日內向本院提出上訴書狀，並
應敘述具體理由，如未敘述上訴理由者，應於上訴期間屆滿後20
日內補提理由書狀於本院（均須按他造當事人之人數附繕本）「
切勿逕送上級法院」。
中　　華　　民　　國　　96　　年　　7 　　月　　19　　日
   　　　　　　　　　　　　　　　　　 書記官  莊正彬
附錄本案論罪科刑法條
刑法第320條
意圖為自己或第三人不法之所有，而竊取他人之動產者，為竊盜
罪，處 5 年以下有期徒刑、拘役或 500 元以下罰金。
意圖為自己或第三人不法之利益，而竊佔他人之不動產者，依前
項之規定處斷。
前2 項之未遂犯罰之。
